【裁判字號】    98,台上,990
【裁判日期】    980226
【裁判案由】    公共危險
【裁判全文】
最高法院刑事判決              九十八年度台上字第九九０號
上  訴  人  甲○○
選任辯護人  張衛航律師
上列上訴人因公共危險案件，不服台灣高等法院中華民國九十七
年十二月二十五日第二審判決（九十七年度交上訴字第一七八號
，起訴案號：台灣台北地方法院檢察署九十六年度偵緝字第二０
八五號），提起上訴，本院判決如下：
    主  文
上訴駁回。
    理  由
按刑事訴訟法第三百七十七條規定，上訴於第三審法院，非以判
決違背法令為理由，不得為之。是提起第三審上訴，應以原判決
違背法令為理由，係屬法定要件。如果上訴理由書狀並未依據卷
內訴訟資料，具體指摘原判決不適用何種法則或如何適用不當，
或所指摘原判決違法情事，顯與法律規定得為第三審上訴理由之
違法情形，不相適合時，均應認其上訴為違背法律上之程式，予
以駁回。本件原判決認定上訴人甲○○明知所駕小客車撞傷騎機
車之被害人，而未下車查看及照護被害人，即逕自駕車離去等情
，因予撤銷第一審判決，改判仍論處上訴人刑法第一百八十五條
之四駕車肇事逃逸罪刑（累犯，處有期徒刑七月），已詳敘認定
犯罪事實之依據及憑以認定之理由。從形式上觀察，原判決並無
違背法令之情形。卷查上訴人迭於第一審準備程序及審判期日為
認罪之自白，且於原審對審判長告以要旨之被害人偵查中指證、
病歷資料及診斷證明書，均表示「沒有意見」，亦未請求調查其
他證據，原審以本件事證明確，未再傳喚被害人為無益之調查，
殊無上訴意旨所指之調查未盡可言。再按刑法第五十九條之酌量
減輕其刑，必須犯罪另有其特殊之原因與環境，在客觀上足以引
起一般同情，認為即予宣告法定最低刑期，猶嫌過重者，始有其
適用，屬法院得依職權自由裁量之事項。原判決據此，說明上訴
人家境清寒，維持生計困難，肇事後一時恐慌畏懼賠償責任過重
而逃離現場，惡性尚輕，事後已與被害人和解等情，僅可為法定
刑內從輕科刑之標準，不得據為適用刑法第五十九條之理由，並
審酌上訴人以駕駛計程車為業，知悉肇事後依法應如何處理，猶
對央求其協助送醫之被害人置之不理，其犯罪情狀並無顯可憫恕
之處，因認檢察官上訴指摘第一審判決酌減其刑不當，為有理由
，而予撤銷改判，核無不合。上訴意旨就此指摘原判決有不適用
刑法第五十九條規定或適用不當之違法，亦與法律規定得為第三
審上訴理由之違法情形，不相適合。本件上訴違背法律上之程式
，應予駁回。
據上論結，應依刑事訴訟法第三百九十五條前段，判決如主文。
中    華    民    國  九十八  年    二    月  二十六  日
                      最高法院刑事第十一庭
                          審判長法官  花  滿  堂
                                法官  黃  正  興
                                法官  陳  東  誥
                                法官  林  錦  芳
                                法官  洪  昌  宏
      本件正本證明與原本無異
                                      書  記  官
中    華    民    國  九十八  年    三    月    二    日
                                                      K


司法院資訊處製作；財團法人民間司法改革基金會備份。
